【裁判字號】    88,易,1150
【裁判日期】    890229
【裁判案由】    竊盜
【裁判全文】
臺灣士林地方法院刑事判決                        八十八年度易字第一一五號
    公  訴  人  臺灣士林地方法院檢察署檢察官
    被      告  甲○○
右列被告因竊盜案件，經檢察官提起公訴（八十八年度偵字第六八○○號），及函請
併案審理（併辦案號：臺灣彰化地方法院檢察署八十八年度偵字第五一四八號），本
院判決如左：
    主  文
甲○○共同連續竊盜，處有期徒刑參月。
    事  實
一、甲○○前有竊盜、妨害自由、違反槍砲彈藥刀械管制條例案件（不構成累犯），
    猶不知警惕，竟基於概括之犯意，意圖為自己不法之所有，連續於：(一)八十八年
    五月十日下午三時四十分許，在彰化縣北斗鎮○○路二九一號「菁旺超市」內，
    趁店員不注意之際，竊取專櫃處之女用內褲七件，得手後藏置於身上及隨身所帶
    之霹靂包內，於櫃臺處僅就所另購，總額新臺幣（下同）一百七十四元之四瓶飲
    料結帳，並將上開女用內褲夾帶離開，旋因該店負責人乙○○已於監視系統中發
    覺上情，乃於甲○○將步出大門之際予以攔截並報警處理，當場扣得甲○○所竊
    取之內褲七件。(二)復於八十八年六月十一日，在臺北市○○○路、酒泉街口，見
    丙○○所有，車牌號碼為ＡＸＦ─○二二號機車置於該處，鑰匙插置於機車置物
    箱忘記拔取，竟與丁○○（嗣到案後另行審結）基於共同竊盜之犯意聯絡，以該
    鑰匙發動機車，得手後騎乘離去。嗣於八十八年六月十七日，丁○○騎該機車附
    載甲○○行經桃園縣桃園市○○○街二十三號前時，為警當場查獲。
二、案經桃園縣警察局桃園分局報請臺灣士林地方法院檢察署檢察官偵查起訴，及彰
    化縣警察局北斗分局報告臺灣彰化地方法院檢察署檢察官函請併案審理。
    理  由
一、訊據被告甲○○矢口否認右揭犯行，辯稱：內褲是店員漏未結帳，機車是丁○○
    在萬華偷的，伊僅是讓丁○○載，是丁○○要拖伊下水云云，惟查：
    (一)右揭被告如何於右揭一、(一)之時、地，竊取女用內褲七件等情，業據被告甲○
      ○於警訊中坦承不諱，核與被害人乙○○指訴情節相符，且有贓物認領保管單
      一紙、照片一幀附卷可稽。又被告當時所購物品，除所竊之內褲外，僅係總額
      一百七十四元之飲料四瓶，種類、數目非多，衡情店員顯無漏算之虞，而女用
      內褲復非極占空間之物，被告既知將所購得之飲料放置於店內所提供之菜籃，
      乃竟另將內褲分別藏置於霹靂包（二件）、身上（五件），其有不法所有之意
      圖，至為灼然。
    (二)右揭被告如何於右揭一、(二)之時、地，與丁○○共同竊取丙○○所有之機車等
      情，業據被告於警訊中坦承不諱，核與同案共犯丁○○於警訊及檢察官訊問時
      所供互核相符，且該機車確係陳筱珊所有，於八十八年六月十一日，在右揭時
      、地失竊等情，亦據陳筱珊於警訊、本院訊問時指訴綦詳，復有車輛竊盜、車
      牌失竊資料個別查詢報表及贓物認領保管收據在卷可佐。而被告先於檢察官訊
      問時供稱：「我在一個星期前從萬華火車站走出來，看到一部機車插著鑰匙，
      我叫丁○○不要牽，他還是牽，我就給他載，這幾天我就請他用該機車載我到
      臺北各地去做工」，經檢察官當庭命其與丁○○對質後，始另改稱：「是在重
      慶北路三段牽的沒錯，但我有叫他不要牽」（偵查卷第三十頁），迨至本院審
      理時，復改稱：「：：第一次在萬華橋下看到機車，上有鑰匙，他說是他的，
      我去上工他有載我去，我有懷疑他怎有能力買車：：」云云，前後反覆，顯係
      為求卸責而臨訟杜撰。參以共犯丁○○與被告並無仇隙，復於警訊、檢察官訊
      問時供述一致，且自承參與其事，並無攀誣被告以圖卸責之動機，其所供自有
      相當之可信度，被告事後翻異前供，無非避就之詞，顯無足採。
    (三)綜上所述，被告甲○○二次竊盜犯行均堪認定，應依法論科。
二、核被告所為，係犯刑法第三百二十條第一項之竊盜罪。被告甲○○與丁○○間，
    就右揭事實欄一、(二)之竊盜犯行，有犯意聯絡及行為分擔，均為共同正犯。被告
    先後二次竊盜犯行，時間緊接、犯罪構成要件相同，顯係基於概括犯意為之，為
    連續犯，應依刑法第五十六條規定，論以一罪，並加重其刑。被告前揭事實欄一
    、(一)之竊盜犯行，雖未據公訴人記載於起訴書，惟此部分與前揭起訴論罪科刑部
    分有連續犯關係，為裁判上一罪，為起訴效力所及，並經檢察官函請併案審理，
    本院自得合一審理，附此敘明。爰審酌被告有多項前科，素行非佳，知識程度為
    國小畢業，所竊物品之價值，並其所受之刺激、手段，及犯罪後多所辯解之態度
    等一切情狀，量處如主文所示之刑，以資懲儆。
三、同案共犯丁○○嗣到案後另行審結。
據上論斷，應依刑事訴訟法第二百九十九條第一項前段，刑法第二十八條、第五十六
條、第三百二十條第一項，罰金罰鍰提高標準條例第一條前段，判決如主文。
本案經檢察官李學玨到庭執行職務。
中    華    民    國      八十九      年     二        月    二十九    日
                                         臺灣士林地方法院刑事第三庭
                 法  官  王  本  源
右正本證明與原本無異。
如不服本判決，應於判決送達後十日內，向本院提出上訴狀。
                                             書記官  蔡  杰  玲
中    華    民    國      八十九      年     二        月    二十九    日
附錄本案論罪科法條全文：
刑法第三百二十條第一項
意圖為自己或第三人不法之所有，而竊取他人之動產者，為竊盜罪，處五年以下有期
徒刑、拘役或五百元以下罰金。


司法院資訊處製作；財團法人民間司法改革基金會備份。
